【裁判字號】    95,訴,1617
【裁判日期】    950908
【裁判案由】    勞保
【裁判全文】
臺北高等行政法院裁定
                                     95年度訴字第01617號
原      告  聖坤股份有限公司
代  表  人  甲○○（董事長）
訴訟代理人  王淑琍律師
被      告  勞工保險局
代  表  人  乙○○（總經理）
訴訟代理人  丁○○
            戊○○
參  加  人  丙○○
訴訟代理人  邱育彰律師
上列當事人間因勞保事件，原告不服行政院勞工委員會中華民國
95年3月24日勞訴字第0940071708號訴願決定，提起行政訴訟。
本院裁定如下：
    主  文
原告之訴駁回。
訴訟費用由原告負擔。
    理  由
一、被告代表人原為史哲，民國（下同）95年7月10日變更為蔡
    吉安，嗣於同年8月16日變更為乙○○，茲由渠等具狀聲明
    承受訴訟，核無不合，應予准許。
二、按人民因中央或地方機關之違法行政處分，認為損害其權利
    或法律上之利益，經依訴願法提起訴願而不服其決定，始得
    向高等行政法院提起撤銷訴訟，行政訴訟法第4條第1項定有
    明文，如未具備上述要件，逕行起訴，行政法院應依同法第
    107條第1項第10款後段規定，認原告之訴，起訴不備其他要
    件，以裁定駁回之。次按「自然人、法人、非法人之團體或
    其他受行政處分之相對人及利害關係人得提起訴願。」、「
    訴願事件有左列各款情形之一者，應為不受理之決定：．．
    三、訴願人不符合第18條之規定者。」分別為訴願法第18條
    及第77條第3款所規定。而所謂利害關係人，乃指法律上之
    利害關係而言，不包括事實上之利害關係在內，改制前行政
    法院75年度判字第362號判例可資參照。故無法律上之利害
    關係者，均不得提起訴願。
三、本件第3人丙○○係由原告公司申報參加勞工保險之被保險
    人，以因腦幹中風併左側癱瘓致殘，於94年5月10日檢據向
    被告申請殘廢給付。案經被告審查結果，核定其殘廢程度符
    合勞工保險殘廢給付標準表第7項第3等級及第11項第3等級
    ，依勞工保險條例第55條第5款規定，合併升級為第1等級，
    乃以94年6月10日第000000000000號核定通知書，核定發給
    1,800日職業傷病殘廢給付。原告以第3人丙○○所患並非職
    業傷病，對被告上開94年6月10日核定處分不服，向勞工保
    險監理委員會申請審議，經該會以94年11月7日94保監審字
    第3053號審議駁回。原告猶未甘服，提起訴願，遭決定駁回
    ，遂向本院提起行政訴訟，請求撤銷上開訴願決定、審議審
    定及原處分。本院因認本件撤銷訴訟之結果，第3人丙○○
    之權利或法律上利益將受損害，乃依行政訴訟法第42條第1
    項規定，於95年9月4日裁定准許丙○○之聲請獨立參加訴訟
    。
四、經查，系爭被告94年6月10日第000000000000號核定通知書
    之處分對象為參加人丙○○，而原告公司僅為其所屬勞工即
    丙○○辦理投保手續及其他有關保險事務之投保單位，且依
    勞工保險條例第19條規定，得請求保險給付之權利人，乃為
    被保險人或其受益人，至投保單位並非保險給付之權利人。
    本件核定殘廢給付處分既對參加人丙○○為之，有處分書附
    原處分卷可稽，則原告公司並非受處分人，亦未因該處分而
    須負擔保險給付（本件為職業傷害殘廢給付）或增加保險費
    之支出，即未因該處分致其權利或法律上利益受有損害，依
    法不得提起訴願及撤銷訴訟。訴願決定雖未依訴願法第18條
    及第77條第3款規定而為不受理之決定，惟其駁回結果並無
    二致，仍應予以維持。原告復對之提起行政訴訟，顯非合法
    ，應予駁回。
五、至參加人丙○○向台灣台中地方法院起訴請求原告給付職業
    傷害損害賠償之民事訴訟事件，核屬另案私權爭議，雙方應
    循私法救濟途徑謀求解決。是本件行政訴訟既不合法，且未
    有民事爭訟牽涉行政訴訟之裁判者，本院認為並無依原告之
    聲請以裁定停止訴訟程序之必要。又本件訴訟既不合法，其
    實體上之主張及陳述，自無庸審酌，併此敘明。
六、依行政訴訟法第107條第1項第10款、第104條，民事訴訟法
    第95條、第78條，裁定如主文。
中    華    民    國    95    年    9    月     8     日
                        第六庭審判長法  官  黃清光
                                    法  官  陳鴻斌
                                    法  官  曹瑞卿
上為正本係照原本作成。
如不服本裁定，應於送達後10日內向本院提出抗告狀（須按他造
人數附繕本）。
中    華    民    國    95    年    9    月     8     日
                                    書記官  方偉皓


司法院資訊處製作；財團法人民間司法改革基金會備份。
